【裁判字號】    95,訴,503
【裁判日期】    950322
【裁判案由】    毒品危害防制條例
【裁判全文】
臺灣桃園地方法院刑事判決               95年度訴字第503號
公  訴  人  台灣桃園地方法院檢察署檢察官
被      告  乙○○
指定辯護人  本院公設辯護人  甲○○
上列被告因毒品危害防制條例案件，經檢察官提起公訴（偵查案
號：台灣桃園地方法院檢察署95年度毒偵字第167 號）及移送併
案審理（偵查案號：台灣桃園地方法院檢察署95年度毒偵第1124
號、台灣彰化地方法院檢察署95年度毒偵字第986 號、台灣板橋
地方法院95年度毒偵字第1506號），被告於準備程序進行中，就
被訴事實為有罪之陳述，經告知簡式審判程序意旨，聽取當事人
意見後，本院裁定由受命法官獨任進行簡式審判程序，檢察官復
聲請改依協商程序而為判決，本院判決如下：
    主  文
乙○○連續施用第一級毒品，處有期徒刑捌月。扣案之第一級毒
品海洛因壹包（淨重零點零貳公克，空包裝重零點貳零公克）沒
收銷燬之。扣案之注射針筒貳支均沒收之。又連續施用第二級毒
品，處有期徒刑伍月。應執行有期徒刑壹年。扣案之第一級毒品
海洛因壹包（淨重零點零貳公克，空包裝重零點貳零公克）沒收
銷燬之。扣案之注射針筒貳支均沒收之。
    事實及理由
一、犯罪事實：乙○○前因施用毒品案件，經台灣台中地方法院
    於民國92年間以92年度毒聲字第1934號裁定送觀察、勒戒，
    認無繼續施用毒品之傾向，於92年8 月15日執行完畢而釋放
    。詎仍不知悛悔，於上開觀察、勒戒執行完畢釋放後，5 年
    內復基於施用第一級毒品海洛因之概括犯意，於92年11月間
    某日起至94年12月9 日為警採尿時間回溯26小時內某時止，
    在其台北縣三峽鎮○○○○道、三樹路、桃園縣桃園市○○
    路某處等處，以將第一級毒品海洛因置入注射針筒（非專供
    ）內施打之方式，連續施用第一級毒品海洛因多次。乙○○
    另基於施用第二級毒品甲基安非他命之概括犯意，於92年11
    月間某日起至94年12月9 日為警採尿時間回溯96小時內某時
    止，在台北縣三峽鎮地區、桃園縣桃園市○○路某處，連續
    施用第二級毒品甲基非他命多次。嗣於94年9 月30日18時30
    分許，在桃園縣大溪鎮○○里○○鄰○○路1450巷底聖媽廟前
    ，因持有第一級毒品為警逮捕，並扣得第一級毒品海洛因1
    包（淨重0.02公克，空包裝重0.20公克）、其所有供施用第
    一級毒品海洛因所用之注射針筒2 支，遂對之採集尿液而查
    獲。又於94年10月6 日15時0 分許，為警在桃園縣桃園市○
    ○路561 號3 樓之3 友人方嘉琳住處，查獲方嘉琳持有第一
    級毒品海洛因之犯行，並自方嘉琳身上扣得與本案無關之第
    一級毒品海洛因3 包，及在上開處所扣得與本案無關為方嘉
    琳、王國鑫所有之吸食器2 組、藥鏟1 支、注射針筒3 支、
    削尖吸管2 支等物，遂對在場之乙○○採驗尿液而查獲。再
    於94年11月3 日9 時30分許，在台北縣鶯歌鎮○○路83巷19
    之1 號旁空地，為警經其同意搜索，在其所使用之車牌號碼
    KF－4816號自用小客車內扣得與本案無關由劉貴烈所持有之
    第一級毒品海洛因1 包，遂對之採驗尿液而查獲。又於94年
    12月8 日22時0 分許，因其在另案通緝中，為警在桃園縣大
    溪鎮桃63線某處將之逮捕，並發現其雙手手臂上佈滿針孔，
    且有毒癮發作之情狀，遂對之採集尿液而查獲。案經桃園縣
    政府警察局龜山分局、大溪分局報請臺灣桃園地方法院檢察
    署檢察官偵查起訴暨桃園縣政府警察局大溪分局報請台灣桃
    園地方法院檢察署檢察官呈請台灣高等法院檢察署令轉台灣
    彰化地方法院檢察署移送併案及台北縣政府警察局三峽分局
    報請台灣板橋地方法院檢察署檢察官移送併案審理。
二、證據：
  (一)被告乙○○於警詢、偵訊及本院訊問時之自白。
  (二)尿液2 瓶（檢體編號：J04165號、I361號）、桃園縣政府警
    察局龜山分局被採尿人姓名編號對照表（尿液檢體編號：J0
    4165號）、桃園縣警察局大溪分局尿液對照表及檢體監管紀
    錄表（尿液檢體編號：I361號、I290號）、台北縣政府警察
    局三峽分局查獲毒品危害防制條例案件姓名對照表（尿液檢
    體編號：00000000號）、臺灣尖端先進生技醫藥股份有限公
    司濫用藥物檢驗報告（尿液檢體編號：J04165號、I361號、
    I290號）、台灣檢驗科技股份有限公司濫用藥物尿液檢驗報
    告（尿液檢體編號：00000000號）、雙手手臂之照片2 幀、
    桃園縣警察局大溪分局搜索扣押筆錄、台北縣政府警察局三
    峽分局鶯歌分駐所搜索扣押筆錄、自願受搜索同意書。。
  (三)扣案之第一級毒品洛因1 包（淨重0.02公克，空包裝重0.20
    公克）、法務部調查局調科壹字第080010262 號鑑定通知書
    。
  (四)臺灣高等法院被告全國前案紀錄表。
三、本案犯罪事實，業據被告乙○○於準備程序進行中為有罪之
    陳述，由本院裁定受命法官獨任進行簡式審判程序，復經檢
    察官聲請改依協商程序，經本院指定公設辯護人協助其進行
    協商，當事人雙方於審判外達成協商合意，其合意內容為：
    被告就連續施用第一級毒品海洛因罪願受有期徒刑8 月之科
    刑宣告；就施用第二級毒品甲基安非他命罪願受有期徒刑5
    月之科刑宣告，合併定應執行刑有期徒刑1 年。經查，被告
    之自白，有上開證據足認屬實，並與本院認定之事實相符。
    又被告前於92年間因施用毒品案件，經台灣台中地方法院裁
    定送觀察、勒戒，認無繼續施用毒品之傾向，於92年8 月15
    日執行完畢而釋放一情，有臺灣高等法院被告前案紀錄表1
    份在卷可稽，被告於上開觀察、勒戒執行完畢而釋放後，5
    年內再犯本件毒品危害防制條例第10條之罪，依同條例第23
    條規定，應依法追訴，檢察官起訴，即無不合。核被告乙○
    ○所為，係犯毒品危害防制條例第10條第1 項施用第一級毒
    品海洛因罪、同條例第10條2 項施用第二級毒品甲基安非他
    命罪。被告施用毒品前持有毒品之行為，及持有施用剩餘而
    未及再次施用毒品之行為，為施用毒品行為之當然結果，不
    另論罪。被告前後多次施用第一級毒品海洛因之犯行，其時
    間緊接，所犯構成要件相同，顯係基於概括犯意反覆所為，
    為連續犯，此部分應依刑法第56條規定論以1 罪，並加重其
    刑。公訴意旨雖僅敘及被告於94年9 月29日上午某時至94年
    12月9 日為警採尿時間回溯26小時內某時止之施用第一級毒
    品海洛因之犯行，及94年9 月30日19時20分許為警採尿時間
    回溯96小時內某時起至94年12月9 日為警採尿時間回溯96小
    時內某時止之施用第二級毒品甲基安非他命犯行，惟該部分
    與被告其餘犯行，有連續犯之裁判上一罪關係，為起訴效力
    所及，本院自應併予審究，附此敘明。爰審酌被告有如事實
    欄所載施用毒品之犯罪前科紀錄，此有前揭前案紀錄表可按
    ，其素行非佳，其犯罪行為主要係戕害自身，並未直接積極
    損害他人之利益，且犯後坦承犯行，態度尚稱良好等一切情
    狀，上開協商內容尚無不當之處。本案復查無刑事訴訟法第
    455 條之4 第1 項各款所列情形，檢察官聲請改依協商程序
    而為判決，本院爰不經言詞辯論，於協商合意範圍內為協商
    判決。
四、扣案之白粉1 包，係第一級毒品海洛因（淨重0.02公克，空
    包裝重0.20公克），有法務部調查局調科壹字第080010262
    號鑑定通知書附卷可稽，係本件查獲之第一級毒品，爰依毒
    品危害防制條例第18條第1項前段規定沒收銷燬之。另扣案
    之注射針筒2支，為被告所有供其施用第一級毒品海洛因所
    用之物，為被告於本院訊問時自承明確，應依刑法第38條第
    1 項第2款規定均沒收之。至在方嘉琳住處查扣之第一級毒
    品3 包、注射針筒3支、吸食器2組、藥鏟1支等物，被告於
    警詢、檢察官訊問及本院訊問時均堅詞否認為其所有以供其
    施用毒品所用（參見94年度偵字第2766號偵查卷第8 頁、95
    年度毒偵字第167 號偵查卷第10頁、本院95年3 月20日訊問
    筆錄第4 頁），而依卷內證據以觀，其中第一級毒品海洛因
    更係在方嘉琳身上所查扣，難認為被告所有之物，本院復查
    無積極證據足證前開扣案物與本案有何關聯，爰不另為沒收
    之諭知，附此敘明。
五、應適用之法條：刑事訴訟法第273 條之1 第1 項、第455 條
    之2 第1 項、第455 條之4 第2 項、第455 條之8 、第454
    條第2 項，毒品危害防制條例第10第1 項、第2 項、第18條
    第1 項前段，刑法第11條、第56條、第51條第5 款、第38條
    第1 項第2 款。
六、協商判決除有刑事訴訟法第455 條之4 第1 項第1 款於本訊
    問程序終結前，被告撤銷協商合意或檢察官撤回協商聲請者
    ；第2 款被告協商之意思非出於自由意志者；第4 款被告所
    犯之罪非第455 條之2 第1 項所定得以協商判決者；第6 款
    被告有其他較重之裁判上一罪之犯罪事實者；第7 款法院認
    應諭知免刑或免訴、不受理者情形之一，及違反同條第2 項
    「法院應於協商合意範圍內為判決；法院為協商判決所科之
    刑，以宣告緩刑或二年以下有期徒刑、拘役或罰金為限」之
    規定者外，不得上訴。
七、如有前述例外得上訴之情形，又不服本件判決，得自收受判
    決送達之日起10日內，向本院提出上訴書狀，上訴於第二審
    法院。
本案經檢察官嵇珮晶到庭執行職務。
中    華    民    國    95    年    3     月    22    日
                  刑事第九庭    法  官  蘇琬能
以上正本證明與原本無異。
                                書記官  江世亨
中    華    民    國    95    年    3     月    28    日
論罪科刑法條
毒品危害防制條例第10條
施用第一級毒品者，處 6 月以上 5 年以下有期徒刑。
施用第二級毒品者，處 3 年以下有期徒刑。


司法院資訊處製作；財團法人民間司法改革基金會備份。
